臺灣臺中地方法院刑事判決　　　　　　 100年度訴字第2709號
公　訴　人　臺灣臺中地方法院檢察署檢察官
被　　　告　楊坤明
上列被告因違反毒品危害防制條例案件，經檢察官提起公訴（10
0 年度毒偵字第2910號），被告於本院準備程序中就被訴之事實
為有罪之陳述，經本院合議庭裁定由受命法官獨任進行簡式審判
程序審理，判決如下：
    主          文
楊坤明施用第一級毒品，累犯，處有期徒刑拾壹月。
    犯罪事實及理由
壹、程序方面
    按刑事訴訟法第273條之1 第1項規定：除被告所犯為死刑、
    無期徒刑、最輕本刑為3 年以上有期徒刑之罪或高等法院管
    轄第一審案件者外，於審判期日前之程序進行中，被告先就
    被訴事實為有罪之陳述時，審判長得告知被告簡式審判程序
    之旨，並聽取當事人、代理人、辯護人及輔佐人之意見後，
    裁定進行簡式審判程序。查本案被告楊坤明被訴違反毒品危
    害防制條例案件，非前開不得進行簡式審判程序之案件，經
    被告於本院行準備程序時就被訴之事實為有罪之陳述，且經
    本院告知被告簡式審判程序之旨，聽取被告及檢察官之意見
    後，爰依刑事訴訟法第273 條之1 第1 項規定裁定改依簡式
    審判程序審判之，先予敘明。
貳、實體方面
一、犯罪事實：
（一）楊坤明前於民國95年間，因施用毒品案件，經觀察、勒戒
      後，認有繼續施用毒品傾向，而繼續執行強制戒治，於96
      年4 月23日執行完畢，由臺灣臺中地方法院檢察署檢察官
      以96年度戒毒偵字第129 號為不起訴處分確定。又於同年
      間，因搶奪案件，經本院判處有期徒刑1 年，嗣經裁定減
      刑為有期徒刑6 月確定，於96年8 月23日縮短刑期執行完
      畢（本件構成累犯）。復分別於97、98年間，因施用毒品
      案件，經本院各判處有期徒刑8 月、7 月、8 月、9 月、
      9 月，嗣經裁定應執行有期徒刑2 年10月確定。
（二）詎其猶未悛悔警惕，明知海洛因係毒品危害防制條例所列
      之第一級毒品，不得施用及持有，仍基於施用第一級毒品
      海洛因（下稱海洛因）之犯意，於100 年6 月20日晚間 6
      、7 時許，在其位於臺中市○○區○○路154 巷48弄18號
      住處內，以將海洛因摻入香菸點燃後吸食之方式施用海洛
      因1 次。嗣於100 年6 月23日凌晨0 時許，為警持臺灣臺
      中地方法院檢察署所核發之傳票至上址查訪，經其同意採
      其尿液檢驗，鑑驗結果呈可待因、嗎啡陽性反應，因而查
      悉上情。
（三）案經臺中市政府警察局第二分局報告臺灣臺中地方法院檢
      察署檢察官偵查後起訴。
二、上開犯罪事實，業據被告楊坤明於本院訊問時、準備程序及
    審理時均坦承不諱，且被告同意於前開時間採集之尿液經送
    驗，結果呈可待因、嗎啡陽性反應乙節，復有詮昕科技股份
    有限公司100 年7 月6 日濫用藥物尿液檢驗報告、臺中市政
    府警察局第二分局委託鑑驗尿液代號與真實姓名對照表各 1
    份在卷可稽，足認被告確有於如犯罪事實欄所載之時、地施
    用海洛因之犯行至明。是被告前揭任意性自白核與事實相符
    ，堪予採信。本案事證明確，被告犯行洵堪認定，應依法論
    科。
三、按觀察、勒戒或強制戒治執行完畢釋放後，5 年內再犯施用
    第一、二級毒品之罪者，檢察官應依法追訴，毒品危害防制
    條例第23條第2 項定有明文；查本案被告有如犯罪事實欄所
    載之觀察、勒戒及強制戒治等情，此有臺灣高等法院被告前
    案紀錄表等在卷可稽，是被告於96年4 月23日強制戒治執行
    完畢後，5 年內再於100 年6 年20日晚間6 、7 時許所為施
    用毒品行為，而犯本案施用毒品之罪，與毒品危害防制條例
    第23條第2 項之規定相符，殆無疑問。
四、核被告楊坤明所為，係犯毒品危害防制條例第10條第1 項之
    施用第一級毒品罪。其施用第一級毒品前持有第一級毒品之
    低度行為經施用之高度行為所吸收，不另論罪。又被告有如
    前揭犯罪事實欄所載犯罪科刑及刑之執行情形，有臺灣高等
    法院被告前案紀錄表在卷可稽，其於有期徒刑執行完畢後 5
    年內，故意再犯本案有期徒刑以上之罪，為累犯，應依法加
    重其刑。爰審酌被告有如犯罪事實欄所示施用毒品而經觀察
    、勒戒、強制戒治及刑之執行紀錄，有上開前案紀錄表可參
    ，詎其猶未悛悔警惕，再犯本案施用第一級毒品罪，顯未因
    前所受之觀察、勒戒及刑之執行而決心改過，矯正其行，自
    制力顯然不佳，且被告施用毒品不但足以導致精神障礙、性
    格異常，甚至造成生命危險，戕害個人身心健康，對社會治
    安可能之危害程度非輕，並兼衡其施用毒品之次數、犯罪後
    坦承犯行，態度尚佳及其犯罪動機、目的、手段，暨公訴人
    當庭具體求刑等一切情狀，量處如主文所示之刑，以示儆懲
    。另被告為警通緝到案後，雖有供出毒品來源為係向綽號為
    「阿弟」之真實姓名年籍不詳成年男子，惟被告並未指出「
    阿弟」之真實姓名及任何聯絡資料以供調查，故本院亦無從
    就被告所供述細節加以查證，是被告並未供出上手來源，尚
    難認被告符合上開毒品危害防制條例第17條之減刑規定。又
    被告到案前，員警既已知悉被告涉有施用毒品之罪嫌，且被
    告於警詢時供承最後一次施用毒品海洛因係其於100 年6 月
    4 日在友人黃品源家中施用，與本案施用毒品之時間、地點
    不符，是本案亦無刑法62條前段自首減刑規定之適用，併此
    敘明。
據上論斷，應依刑事訴訟法第273條之1第1項、第299條第1 項前
段，毒品危害防制條例第10條第1 項，刑法第11條前段、第47條
第1項，判決如主文。
本案經檢察官吳昆璋到庭執行職務。
中    華    民    國    100   年    12    月    28    日
                  刑事第二庭  法  官  潘曉玫
以上正本證明與原本無異。
如不服本判決應於收受送達後10日內向本院提出上訴書狀，並應
敘述具體理由；其未敘述上訴理由者，應於上訴期間屆滿後20日
內向本院補提理由書（均須按他造當事人之人數附繕本）「切勿
逕送上級法院」。
                              書記官  張齡方
中    華    民    國    100   年    12    月    28    日
附錄本案論罪科刑法條全文：
毒品危害防制條例第十條
施用第一級毒品者，處六月以上五年以下有期徒刑。
施用第二級毒品者，處三年以下有期徒刑。